---
title: "5조 EDA Project"
author: "5조"
date: '2019 7 4 '
output: html_document
---
# [ 5조: US Income Data를 이용한 인구통계학적 특성 분석 ]

### 1. 조원

#### 안용범, 한승헌, 김에스더, 이창욱

### 2. 데이터 출처

#### Kaggle: Adult Census Income(by Ronny Kohavi and Barry Becker) <br />

### 3. 주제 선정 이유

####  미국 성인 소득 데이터를 이용하여 인종, 성별, 나이 등 인구통계학적 특성에 따라 어떤  소득 분포를 보이는지 분석해보고자 선정
####   - 학력 수준과 소득 분석
####   - 직업군과 소득 분석
####   - 성별과 소득 분석
####   - 학년 수준과 근무 시간 분석 <br />

### 4.1 Dataset
####  a) age:
####     numeric <br />

####  b) gender: 
####     Male, Female <br />

####  c) workclass: 
####     Private, Self-emp-not-inc, Self-emp-inc, Federal-gov, Local-gov, State-gov,
####     Without-pay, Never-worked <br />

####  d) education: 
####     Assoc-acdm, Assoc-voc, Bachelors, Doctorate, Preschool, 1st-4th, 5-6th, 7-8th, 9th,   
####     10th, 11th, 12th, Hs-grad, Prof-school, Some-college <br />

####  e) occupation: 
####     Tech-support, Craft-repair, Other-service, Sales, Exec-managerial, Prof-specialty, 
####     Handlers-cleaners, Machine-op-inspct, Adm-clerical, Farming-fishing,   
####     Transport-moving, Priv-house-serv, Protective-serv, Armed-Forces <br />

####  f) race: 
####     White, Black, Asian-Pac-Islander, Amer-Indian-Eskimo, Other <br />

####  g) income:
####     <=50K, <50K <br />

### 4.2 Data handling
####  a) age.group:
####     10대, 20대, 30대, 40대, 50대, 60대, 70대, 80대, 90대 <br />

####  b) education.group: 
####     Assoc-acdm, Assoc-voc, Bachelors, Doctorate, Prof-school, Some-college
####     Hs-grad :(preschool, 1st-4th, 5-6th, 7-8th, 9th, 10th, 11th, 12th, Hs-grad ) <br />


####  c) hours.group: 
####     0-10, 10-20, 20-30, 30-40, 40-50, 50-60, 60-70, 70-80, 80-90, 90-100 <br />

### 5. 목차
####  1. US income data 소개
####   (1) 주제 선정 이유
####   (2) 각 변수 소개
####   (3) 변수 handling 및 이유 <br />



####  2. 단일 변수에 대한 분석 <br />


####  3. 이변량 질적 자료에 대한 분석 <br />


####  4. 질의응답 <br /> <br />


### 필요 패키지 설치 및 불러오기 
#### 데이터 요약 
```{r}
#install.packages("readxl")       # To import excel data
#install.packages("tidyverse")    # To handle and analysis data
#install.packages("writexl")      # To export excel data
#install.packages("RColorBrewer") # To get variety color
#install.packages("gridExtra")    # To display chart 

library(readxl)
library(tidyverse)
library(writexl)
library(RColorBrewer)
library(gridExtra)

data <- readxl::read_excel(path = "d:/FastCampus/EDA프로젝트/데이터/adult.xlsx",)

str(data)

```
##### 46033 행 16개 변수 <br />

#### 데이터 핸들링 
##### 필요 데이터 그룹핑

```{r}
data <- data.frame(data)

data1 <- data %>% 
  dplyr::mutate(age.group = cut(age,
                                breaks = seq(from = 10, to = 100, by = 10),
                                right  = FALSE, 
                                labels = c("10대", "20대", "30대", "40대", "50대", "60대", "70대","80대","90대"))) %>% 
  dplyr::mutate(education.group = ifelse(education == "Bachelors", "Bachelors", ifelse( education ==  "Some-college", "Some-college", ifelse( education == "11th" | education == "HS-grad" | education == "9th" | education == "7th-8th" | education == "12th" | education == "1st-4th" | education == "10th" | education == "5th-6th" | education == "Preschool", "HS-grad", ifelse(education == "Prof-school", "Prof-school", ifelse(education == "Assoc-acdm","Assoc-acdm", ifelse(education == "Assoc-voc", "Assoc-voc", "Doctorate"))))))) %>% 
  dplyr::mutate(hour.group = cut(hours_per_week,
                                 breaks = seq(from = 0, to =100, by = 10),
                                 right  = FALSE,
                                 labels = c("0-10","10-20", "20-30", "30-40", "40-50", "50-60", "60-70", "70-80","80-90", "90-100")))

```


```{r}
max(data1$age)

data1 %>% 
  ggplot2::ggplot(mapping = aes(x = age.group))+
  ggplot2::geom_bar(fill = "skyblue")+
  ggplot2::theme_classic()+
  ggplot2::labs(title = "Number of Age",
                x     = "Age",
                y     = "Count") +
  ggplot2::theme(plot.title = element_text(size  = 15,
                                           face  = "bold",
                                           hjust = 0.5),
                 axis.title.x = element_text(size = 10,
                                             face = "bold"),
                 axis.title.y = element_text(size  = 10,
                                             face  = "bold",
                                             angle = 0,
                                             vjust = 1.0))

```

#### education.group의 막대 그래프 

```{r}
data1 %>% 
  dplyr::group_by(education.group) %>% 
  dplyr::summarise(n = n()) %>% 
  ggplot2::ggplot(mapping = aes(x = reorder(education.group, -n), y = n))+
  ggplot2::geom_bar(fill = "skyblue",stat = "identity") +
  ggplot2::theme_classic()+
  ggplot2::labs(title = "Number of Education",
                x     = "Education",
                y     = "Number") +
  ggplot2::theme(plot.title = element_text(size  = 15,
                                           face  = "bold",
                                           hjust = 0.5),
                 axis.title.x = element_text(size = 10,
                                             face = "bold"),
                 axis.title.y = element_text(size  = 10,
                                             face  = "bold",
                                             angle = 0,
                                             vjust = 1.0))
```

#### workclass의 막대 그래프 


```{r}
data1 %>% 
  dplyr::group_by(workclass) %>% 
  dplyr::summarise(n = n()) %>% 
  ggplot2::ggplot(mapping = aes(x = reorder(workclass, -n), y = n))+
  ggplot2::geom_bar(fill = "skyblue",stat = "identity") +
  ggplot2::theme_classic()+
  ggplot2::labs(title = "Number of Workclass",
                x     = "Workclass",
                y     = "Number")+
  ggplot2::theme(plot.title = element_text(size  = 15,
                                           face  = "bold",
                                           hjust = 0.5),
                 axis.title.x = element_text(size = 10,
                                             face = "bold"),
                 axis.title.y = element_text(size  = 10,
                                             face  = "bold",
                                             angle = 0,
                                             vjust = 1.0))
```

#### occupation 막대 그래프 

```{r}
data1 %>% 
  dplyr::group_by(occupation) %>% 
  dplyr::summarise(n = n()) %>% 
  ggplot2::ggplot(mapping = aes(x = reorder(occupation, -n), y = n))+
  ggplot2::geom_bar(fill = "skyblue",stat = "identity") +
  ggplot2::theme_classic()+
  ggplot2::labs(title = "Number of Occupation",
                x     = "Occupation",
                y     = "Number")+
  ggplot2::theme(plot.title = element_text(size  = 15,
                                           face  = "bold",
                                           hjust = 0.5),
                 axis.title.x = element_text(size = 10,
                                             face = "bold"),
                 axis.title.y = element_text(size  = 10,
                                             face  = "bold",
                                             angle = 0,
                                             vjust = 1.0),
                 axis.text.x = element_text(angle = 40,
                                            vjust = 0.65))
```

#### hour.group 막대 그래프 

```{r}
data1 %>% 
  dplyr::group_by(hour.group) %>% 
  dplyr::summarise(n = n()) %>% 
  ggplot2::ggplot(mapping = aes(x = reorder(hour.group,-n), y = n)) +
  ggplot2::geom_bar(stat = "Identity", fill = "skyblue") +
  ggplot2::theme_classic() +
  ggplot2::labs(title = "Number of Working hour",
                x     = "",
                y     = "")+
  ggplot2::theme(plot.title = element_text(size  = 15,
                                           face  = "bold",
                                           hjust = 0.5),
                 axis.title.x = element_text(size = 10,
                                             face = "bold"),
                 axis.title.y = element_text(size  = 10,
                                             face  = "bold",
                                             angle = 0,
                                             vjust = 1.0))
```

#### gender 막대 그래프 & 원 그래프 

```{r}
gender.1 <- data1 %>% 
  dplyr::group_by(gender) %>% 
  dplyr::summarise(n = n()) %>% 
  ggplot2::ggplot(mapping = aes(x = reorder(gender,-n), y = n)) +
  ggplot2::geom_bar(stat = "Identity", fill = "skyblue") +
  ggplot2::theme_classic() +
  ggplot2::labs(title    = "Number of Gender",
                x        = "Gender",
                y        = "Frequency") +
  ggplot2::theme(plot.title = element_text(size  = 15,
                                           face  = "bold",
                                           hjust = 0.5),
                 axis.title.x = element_text(size = 10,
                                             face = "bold"),
                 axis.title.y = element_text(size  = 10,
                                             face  = "bold",
                                             angle = 0,
                                             vjust = 1.0))

# gender pie
gender.2 <-  data1 %>% 
  dplyr::group_by(gender) %>% 
  dplyr::summarise(n = n()) %>% 
  ggplot2::ggplot(mapping = aes(x = "", y = reorder(n,n), fill = gender)) +
  ggplot2::geom_bar(stat = "identity") +
  ggplot2::coord_polar(theta = "y", start = 0) +
  ggplot2::theme_classic() +
  ggplot2::labs(title = "Number of Gender",
                x     = "",
                y     = "") +
  ggplot2::theme(plot.title = element_text(size  = 15,
                                           face  = "bold",
                                           hjust = 0.5),
                 axis.title.x = element_text(size = 10,
                                             face = "bold"),
                 axis.title.y = element_text(size  = 10,
                                             face  = "bold",
                                             angle = 0,
                                             vjust = 1.0))

grid.arrange(gender.1, gender.2, nrow=1, ncol= 2)

table(data1$gender)
```

#### income 막대 그래프 & 원 그래프 

```{r}
income.1 <- data1 %>% 
  dplyr::group_by(income) %>% 
  dplyr::summarise(n = n()) %>% 
  ggplot2::ggplot(mapping = aes(x = reorder(income,-n), y = n)) +
  ggplot2::geom_bar(stat = "Identity", fill = "skyblue") +
  ggplot2::theme_classic() +
  ggplot2::labs(title    = "Number of Income",
                x        = "Income",
                y        = "Frequency") +
  ggplot2::theme(plot.title = element_text(size  = 15,
                                           face  = "bold",
                                           hjust = 0.5),
                 axis.title.x = element_text(size = 12,
                                             face = "bold"),
                 axis.title.y = element_text(size  = 12,
                                             face  = "bold",
                                             angle = 0,
                                             vjust = 1))

# income pie
income.2 <- data1 %>% 
  dplyr::group_by(income) %>% 
  dplyr::summarise(n = n()) %>% 
  ggplot2::ggplot(mapping = aes(x = "", y = reorder(n,n), fill = income)) +
  ggplot2::geom_bar(stat = "identity") +
  ggplot2::coord_polar(theta = "y", start = 0) +
  ggplot2::theme_classic() +
  ggplot2::labs(title = "Number of Income",
                x     = "",
                y     = "") +
  ggplot2::theme(plot.title = element_text(size = 10, 
                                           hjust = .5))


grid.arrange(income.1, income.2, nrow=1, ncol= 2)

table(data1$income)
```

#### race 막대 그래프

```{r}
data1 %>% 
  dplyr::group_by(race) %>% 
  dplyr::summarise(n = n()) %>% 
  ggplot2::ggplot(mapping = aes(x = reorder(race,-n), y = n)) +
  ggplot2::geom_bar(stat = "Identity", fill = "skyblue") +
  ggplot2::theme_classic() +
  ggplot2::labs(title    = "Number of Race",
                x        = "Race",
                y        = "Frequency") +
  ggplot2::theme(plot.title = element_text(size  = 15,
                                           face  = "bold",
                                           hjust = 0.5),
                 axis.title.x = element_text(size = 12,
                                             face = "bold"),
                 axis.title.y = element_text(size  = 12,
                                             face  = "bold",
                                             angle = 0,
                                             vjust = 1))

```

### 이변량 질적자료 분석 
## hour.group & income 

```{r}
label <-  c("<=50K",">50K")

data1 %>%
  ggplot2::ggplot(mapping = aes(x = hour.group)) +        
  ggplot2::geom_bar(fill = "skyblue") +
  ggplot2::theme_classic() +
  ggplot2::labs(title = "hour.group vs income",
                x     = "hour",
                y     = "Frequency") +
  ggplot2::theme(plot.title = element_text(size = 15,
                                           color = "black",
                                           face = "bold.italic",
                                           hjust = 0.5),
                 axis.text.x = element_text(angle = 40,
                                            vjust = 0.65)) +
  ggplot2::facet_wrap(~income, nrow = 1, ncol = 2)

```

##### 최빈값은 40-50시간으로 동일하나 50K 이하인 그룹은 30-40시간이 두번째로 많은 반면, <br />

##### 50K 초과인 그룹은 50-60 두번째로 많음 <br />

##### age.group & income

```{r}
data1 %>% 
  ggplot2::ggplot(mapping = aes(x = age.group,)) +  # y 변수 설정
  ggplot2::geom_bar(position = "dodge", fill = "skyblue") +
  ggplot2::theme_classic() +
  ggplot2::labs(title = "age.group vs Income",
                x     = "Income",
                y     = "Frequency") +
  ggplot2::theme(plot.title = element_text(size = 15,
                                           color = "black",
                                           face = "bold",
                                           hjust = 0.5),
                 axis.title.x = element_text(size = 12,
                                             face = "bold.italic",
                                             color = "black"),
                 axis.title.y = element_text(size = 10,
                                             color = "black",
                                             angle = 0))+
  ggplot2::facet_wrap(~income, nrow = 1, ncol = 2)


par(mfrow = c(3,3))

for(i in 1:9){
  pie(c(table(data1$age.group, data1$income)[i,1] / (table(data1$age.group, data1$income)[i,1] + table(data1$age.group, data1$income)[i,2]), table(data1$age.group, data1$income)[i,2] / (table(data1$age.group, data1$income)[i,1] + table(data1$age.group, data1$income)[i,2])),
      radius    = 1,
      clockwise = FALSE,
      init.angle = 90,
      col = c("gray","skyblue"),
      main = paste("Pie of" , rownames(table(data1$age.group, data1$income))[i]),
      labels = label)
}

par(mfrow = c(1,1))

```

##### 막대 그래프는 income별 age.group을 나타내며 
##### 50K 이하인 그룹은 20대가 많은 반면, 50K 초과인 그룹은 40대가 가장 많고
##### 원 그래프는 age.group별 income을 나타내며
##### 각 연령대 별 income의 비율을 확인할 수 있었다 <br />

##### workclass vs income

```{r}
par(mfrow = c(2,4))

for(i in 1:7){
  pie(c(table(data1$workclass, data1$income)[i,1] / (table(data1$workclass, data1$income)[i,1] + table(data1$workclass, data1$income)[i,2]), table(data1$workclass, data1$income)[i,2] / (table(data1$workclass, data1$income)[i,1] + table(data1$workclass, data1$income)[i,2])),
      radius    = 1,
      clockwise = TRUE,
      init.angle = 90,
      col = c("gray","skyblue"),
      main = paste("Pie of" , rownames(table(data1$workclass, data1$income))[i]),
      labels = label)
}
par(mfrow = c(1,1))

```

##### Self-emp-inc그룹에서만 수입이 50K를 초과하는 인원이 50%를 넘음 <br />


##### education.group & income 

```{r}
label <-  c("<=50K",">50K")

data1 %>% 
  ggplot2::ggplot(mapping = aes(x    = income,
                                fill = education.group)) +  # y 변수 설정
  ggplot2::geom_bar(position = "dodge") +
  ggplot2::theme_classic() +
  ggplot2::labs(title = "education.group vs income",
                x     = "Income",
                y     = "Frequency") +
  ggplot2::theme(plot.title = element_text(size = 15,
                                           color = "black",
                                           face = "bold",
                                           hjust = 0.5),
                 axis.title.x = element_text(size = 12,
                                             face = "bold.italic",
                                             color = "black"),
                 axis.title.y = element_text(size = 10,
                                             color = "black",
                                             angle = 0))
par(mfrow = c(2,4))

for(i in 1:7){
  pie(c(table(data1$education.group, data$income)[i,1] / (table(data1$education.group, data$income)[i,1] + table(data1$education.group, data$income)[i,2]), table(data1$education.group, data$income)[i,2] / (table(data1$education.group, data$income)[i,1] + table(data1$education.group, data$income)[i,2])),
      radius    = 1.08,
      clockwise = TRUE,
      init.angle = 90,
      col = c("gray","skyblue"),
      main = paste("Pie of" , rownames(table(data1$education.group, data$income))[i]),
      labels = label)
}

par(mfrow = c(1,1))
```

##### 50K이하인 그룹은 Hs-grad가 가장 많은 반면, 
##### 50K초과인 그룹은 Bachelors가 가장 많음
##### Doctorate그룹과 Prof-School그룹은 >50K가 절반이상의 비율을 보였음 <br />

##### occupation & gender 
```{r}
data1 %>%
  dplyr::group_by(occupation, gender) %>%
  dplyr::summarise(n = n()) %>%
  dplyr::mutate(percent = round((n/sum(n))*100 , digits = 1)) %>%
  dplyr::arrange(desc(percent)) %>% 
  ggplot2::ggplot(mapping = aes(x = gender, y = percent, fill = occupation)) +
  ggplot2::geom_bar(position = "dodge", stat="identity") +
  ggplot2::theme_classic() +
  ggplot2::labs(title = "occupation vs gender",
                x     = "gender",
                y     = "percent") +
  ggplot2::theme(plot.title = element_text(size = 15,
                                           color = "black",
                                           face = "bold",
                                           hjust = 0.5),
                 axis.title.x = element_text(size = 12,
                                             color = "black",
                                             face = "bold"),
                 axis.title.y = element_text(size = 12,
                                             color = "black",
                                             angle = 0)) +
  ggplot2::facet_wrap(~occupation)

```


##### education.group vs race 

```{r}
par(mfrow = c(2,3))
for(i in 1:5){
  pie(sort(c((table(data1$education.group,data1$race)[ ,i][1]) / (sum(table(data1$education.group,data1$race)[ ,i]))*100,
             (table(data1$education.group,data1$race)[ ,i][2]) / (sum(table(data1$education.group,data1$race)[ ,i]))*100,
             (table(data1$education.group,data1$race)[ ,i][3]) / (sum(table(data1$education.group,data1$race)[ ,i]))*100,
             (table(data1$education.group,data1$race)[ ,i][4]) / (sum(table(data1$education.group,data1$race)[ ,i]))*100,
             (table(data1$education.group,data1$race)[ ,i][5]) / (sum(table(data1$education.group,data1$race)[ ,i]))*100,
             (table(data1$education.group,data1$race)[ ,i][6]) / (sum(table(data1$education.group,data1$race)[ ,i]))*100,
             (table(data1$education.group,data1$race)[ ,i][7]) / (sum(table(data1$education.group,data1$race)[ ,i]))*100),decreasing = TRUE),
      radius     = 1,
      clockwise  = TRUE,
      init.angle = 90,
      main       = paste(colnames(table(data1$education.group,data1$race))[i], "of Education"))
}
par(mfrow = c(1,1))

```

### 결론 : 
####<학력 수준과 소득 분석>
####HS-grad 그룹에서 소득이 50K초과인 인원이 가장 적었고
####학력 수준이 높아질수록 소득이 50K를 초과하는 인원이 많아짐을 알 수 있었다. <br />

###<직업군별 소득 분석>
####직업군과 소득 분석 결과 Self-emp-inc 그룹에서 수입이 50K를 초과하는 인원이 가장 많음을 알 수 있었다. <br />

###<성별과 직업 분석>
####성별과 직업 분석 결과 Armed Force와 Farming-Fishing 직업에서 남성의 비중이 가장 크게 나타났고
####Adm-clerical과 Priv-house-serv 직업에서 여성의 비중이 가장 큼을 알 수 있었다. <br />




## Thank you

