---
---

---
title: "BGK_0724"
author: "IVORI"
date: "7/23/2019"
output: 
  html_document:
    code_folding: hide
---
```{r setup, include = FALSE}
knitr::opts_chunk$set(echo = TRUE)
```

```{r}
# install.packages("readxl")
# install.packages("tidyverse")
# install.packages("RColorBrewer")
# install.packages("psych")
# install.packages("knitr")
# install.packages("GGally")
# install.packages("PerformanceAnalytics")
# install.packages("gridExtra")
library(readxl)
library(tidyverse)
library(RColorBrewer)
library(psych)
library(knitr)
library(GGally)
library(PerformanceAnalytics)
library(gridExtra)

options(scipen = 100)
```


<center><h1>**한국 영화 흥행에 영향을 미치는 요인 탐색**</h1></center><br>


<center><h4>**BGK** (김상아, 김문혁, 김준엽, 안용범, 임주형)</h4></center><br>

***
> <h2>**목차**</h2>

<h5>1. 주제, 분석 목적 및 분석 내용

2. 데이터<br>
2-1. 데이터 출처 및 수집 방법<br>
2-2. 분석 대상 및 변수<br>
2-3. 변수들 간의 상관관계

3. 분석 방법

4. 분석 결과<br>
4-1. 회귀분석<br>
4-2. Case

5. 결론

6. 분석을 통해 느낀점

7. 참고문헌</h5>

***

> <h2>**1. 주제 및 분석 내용**</h2>

* <h4>**주제**</h4>
  + 한국 영화의 총 극장 매출액에 영향을 미치는 요인에 대한 탐색<br><br>

* <h4>**주제 선택 배경**</h4>
  + 영화는 현대인이 가장 보편적으로 소비하는 문화 형태 중 하나임. 특히 한국 영화산업이 전세계 상위권에 속하는 규모임에도 불구하고(연간 총관객 수 2억 명, 총매출 2조 원 이상), 여전히 영화 흥행에는 불확실성이 존재하고 있음. 이러한 불확실성의 지속은 한국 영화의 투자 리스크를 가중시켜 투자심리가 축소되는 원인이 될 수 있음.
  + 따라서 한국 영화산업이 투자와 회수가 선순환되는 구조를 통해 지속 성장하기 위해서는 이러한 불확실성 제거를 위한 노력이 필요함.<br><br>

* <h4>**분석 목적**</h4>
  + 이 프로젝트에서는 최근 5년(2014/01/01~2018/12/31)을 분석 기간으로 선정하고, 이 기간 중에 국내에서 개봉한 한국 영화를 대상으로 영화 흥행에 영향을 미치는 요인을 알아보고자 함. 이를 통해 한국 영화의 기획, 제작 및 투자 등 다양한 분야의 실무에 의미 있는 시사점을 제공할 수 있기를 기대함.<br><br>

* <h4>**분석 내용**</h4>  
  + 주요 분석: 한국 상업 영화의 매출액에 영향을 미치는 요인 탐색
  + 추가 분석: 영화 제작 국적(한국 vs. 해외)에 따라 매출액에 영향을 미치는 요인이 서로 다른지 탐색<br><br>
  
***

> <h2>**2. 데이터**</h2>

* <h4>**데이터 출처 및 수집 방법**</h4>
  + 기본 데이터: 영화관입장권통합전산망 (http://www.kobis.or.kr)
  + 추가 데이터 --> 크롤링
    + 다음 (http://www.daum.net) - 뉴스, 블로그, 카페
    + 유튜브 (https://www.youtube.com/) - 영화 예고편 조회수<br><br>
 
* <h4>**분석 대상**</h4>
  + 분석 대상: 2014 ~ 2018년에 극장에서 개봉한 일반 상업 영화 499편 (연도별 관객 수 기존 상위 50편)
    + 한국 영화: 249편
    + 해외 영화: 250편<br><br>

* <h4>**변수 요약**</h4>
  + 종속 변수: 최종 누적매출액^[기존 선행 연구들에서는 전국 관객 수를 영화의 흥행 성과로 정의하였는데, 이는 소비자가 영화에 대해 지불하는 티켓 가격이 영화 별로 동일한 극장 산업 특성상, 관객 수와 매출액은 비례한다고 할 수 있으므로 관객 수를 흥행성과로 정의한다고 해도 큰 무리가 없었음. 하지만 최근 들어 급속히 유행하는 3D, 4D 영화의 경우 2D(일반)보다 티켓가격이 비싸 객단가가 높기 때문에, 관객 수보다 매출액으로 흥행성과를 정의하는 것이 더 타당하다고 할 수 있음(김연형, 홍정한, 2013).]
  + 독립 변수
    + 영화 내부 특성: 장르, 상영등급, 배우영향력(직전 3년간 동원 관객수), 배우작품수(직전 3년간 주연 출연수)
    + 영화 외부 특성: 개봉월, 계절, 개봉 후 7일째의 스크린 수, 개봉 후 7일 동안의 누적관객수, 다음 뉴스 언급수, 다음 블로그 포스팅수, 다음 카페 게시글수, 유튜브 영화 예고편 조회수<br><br>     

* <h4>**양적변수들의 기술통계 및 분포**</h4>
```{r message = FALSE, warning = FALSE}
# 양적변수들의 기술통계 및 분포
setwd('d:/FastCampus/회귀분석 프로젝트/')
k_desc_n <- readxl::read_excel(path = "국내기술통계_0725.xlsx")

k_desc_n$Month <- as.factor(k_desc_n$Month)

desc_n <- k_desc_n %>% 
  purrr::keep(is.numeric) %>% 
  psych::describe()

kable(desc_n, digits = 3, align = "c", format = "markdown", caption = "양적 변수의 기술통계치")



# 로그변환 전 히스토그램

hist_first7scr <- k_desc_n %>% 
  ggplot2::ggplot(aes(x = First7Scr)) +
  ggplot2::geom_histogram(fill = 'skyblue') +
  ggplot2::theme_classic() +
  ggplot2::theme_bw(base_family = 'NanumGothic') +
  ggplot2::theme(axis.title.x = element_text(hjust = 0.5, size = 10, face = 'bold')) +
  ggplot2::labs(x = '개봉 후 7일째 스크린수')

hist_first7audi <- k_desc_n %>% 
  ggplot2::ggplot(aes(x = First7Audi)) +
  ggplot2::geom_histogram(fill = 'skyblue') +
  ggplot2::theme_classic() +
  ggplot2::theme_bw(base_family = 'NanumGothic') +
  ggplot2::theme(axis.title.x = element_text(hjust = 0.5, size = 10, face = 'bold')) +
  ggplot2::labs(x = '개봉 후 7일간의 누적관객수')

hist_news <- k_desc_n %>% 
  ggplot2::ggplot(aes(x = News)) +
  ggplot2::geom_histogram(fill = 'skyblue') +
  ggplot2::theme_classic() +
  ggplot2::theme_bw(base_family = 'NanumGothic') +
  ggplot2::theme(axis.title.x = element_text(hjust = 0.5, size = 10, face = 'bold')) +
  ggplot2::labs(x = '다음 뉴스 수')

hist_blog <- k_desc_n %>% 
  ggplot2::ggplot(aes(x = Blog)) +
  ggplot2::geom_histogram(fill = 'skyblue') +
  ggplot2::theme_classic() +
  ggplot2::theme_bw(base_family = 'NanumGothic') +
  ggplot2::theme(axis.title.x = element_text(hjust = 0.5, size = 10, face = 'bold')) +
  ggplot2::labs(x = '다음 블로그 포스팅 수')

hist_cafe <- k_desc_n %>% 
  ggplot2::ggplot(aes(x = Cafe)) +
  ggplot2::geom_histogram(fill = 'skyblue') +
  ggplot2::theme_classic() +
  ggplot2::theme_bw(base_family = 'NanumGothic') +
  ggplot2::theme(axis.title.x = element_text(hjust = 0.5, size = 10, face = 'bold')) +
  ggplot2::labs(x = '다음 카페 게시글 수')

hist_youtube <- k_desc_n %>% 
  ggplot2::ggplot(aes(x = Youtube)) +
  ggplot2::geom_histogram(fill = 'skyblue') +
  ggplot2::theme_classic() +
  ggplot2::theme_bw(base_family = 'NanumGothic') +
  ggplot2::theme(axis.title.x = element_text(hjust = 0.5, size = 10, face = 'bold')) +
  ggplot2::labs(x = '유튜브 예고편 조회수')

hist_actaudi <- k_desc_n %>% 
  ggplot2::ggplot(aes(x = Actor3Audi)) +
  ggplot2::geom_histogram(fill = 'skyblue') +
  ggplot2::theme_classic() +
  ggplot2::theme_bw(base_family = 'NanumGothic') +
  ggplot2::theme(axis.title.x = element_text(hjust = 0.5, size = 10, face = 'bold')) +
  ggplot2::labs(x = '배우영향력(3년간 주연 영화 누적관객수)')

hist_actmov <- k_desc_n %>% 
  ggplot2::ggplot(aes(x = Actor3Movie)) +
  ggplot2::geom_histogram(fill = 'skyblue') +
  ggplot2::theme_classic() +
  ggplot2::theme_bw(base_family = 'NanumGothic') +
  ggplot2::theme(axis.title.x = element_text(hjust = 0.5, size = 10, face = 'bold')) +
  ggplot2::labs(x = '배우작품수(3년간 주연 출연 수)')

hist_sales <- k_desc_n %>% 
  ggplot2::ggplot(aes(x = Sales)) +
  ggplot2::geom_histogram(bins = 40, fill = 'skyblue') +
  ggplot2::theme_classic()+
  ggplot2::theme_bw(base_family = 'NanumGothic') +
  ggplot2::theme(axis.title.x = element_text(hjust = 0.5, size = 10, face = 'bold')) +
  ggplot2::labs(x = '누적매출액')

grid.arrange(hist_first7scr, hist_first7audi, hist_news, hist_blog, hist_cafe, hist_youtube, hist_actaudi, hist_actmov, hist_sales, nrow = 3, ncol = 3)
```

<h5>--> 모든 변수를 <span style="color:red">로그변환</span>하여 분석에 사용함.</h5><br>

[로그변환 후 분포]
```{r message = FALSE, warning = FALSE}
k_desc_log <- k_desc_n %>% 
  dplyr::mutate(Fir7Scr.log = log10(First7Scr),
                Fir7Aud.log = log10(First7Audi),
                News.log = log10(News),
                Blog.log = log10(Blog),
                Cafe.log = log10(Cafe),
                Yout.log = log10(Youtube),
                Act3Aud.log = log10(Actor3Audi),
                Act3Mov.log = log10(Actor3Movie),
                Sales.log = log10(Sales))

# Act3Aud.log에 inf 값이 있어서 이를 0으로 대체함.
k_desc_log$Act3Aud.log[is.infinite(k_desc_log$Act3Aud.log)] <- 0

# 로그변환 전 히스토그램

hist_first7scr.log <- k_desc_log %>% 
  ggplot2::ggplot(aes(x = Fir7Scr.log)) +
  ggplot2::geom_histogram(fill = 'skyblue') +
  ggplot2::theme_classic() +
  ggplot2::theme_bw(base_family = 'NanumGothic') +
  ggplot2::theme(axis.title.x = element_text(hjust = 0.5, size = 10, face = 'bold')) +
  ggplot2::labs(x = '개봉 후 7일째 스크린수')

hist_first7audi.log <- k_desc_log %>% 
  ggplot2::ggplot(aes(x = Fir7Aud.log)) +
  ggplot2::geom_histogram(fill = 'skyblue') +
  ggplot2::theme_classic() +
  ggplot2::theme_bw(base_family = 'NanumGothic') +
  ggplot2::theme(axis.title.x = element_text(hjust = 0.5, size = 10, face = 'bold')) +
  ggplot2::labs(x = '개봉 후 7일간의 누적관객수')

hist_news.log <- k_desc_log %>% 
  ggplot2::ggplot(aes(x = News.log)) +
  ggplot2::geom_histogram(fill = 'skyblue') +
  ggplot2::theme_classic() +
  ggplot2::theme_bw(base_family = 'NanumGothic') +
  ggplot2::theme(axis.title.x = element_text(hjust = 0.5, size = 10, face = 'bold')) +
  ggplot2::labs(x = '다음 뉴스 수')

hist_blog.log <- k_desc_log %>% 
  ggplot2::ggplot(aes(x = Blog.log)) +
  ggplot2::geom_histogram(fill = 'skyblue') +
  ggplot2::theme_classic() +
  ggplot2::theme_bw(base_family = 'NanumGothic') +
  ggplot2::theme(axis.title.x = element_text(hjust = 0.5, size = 10, face = 'bold')) +
  ggplot2::labs(x = '다음 블로그 포스팅 수')

hist_cafe.log <- k_desc_log %>% 
  ggplot2::ggplot(aes(x = Cafe.log)) +
  ggplot2::geom_histogram(fill = 'skyblue') +
  ggplot2::theme_classic() +
  ggplot2::theme_bw(base_family = 'NanumGothic') +
  ggplot2::theme(axis.title.x = element_text(hjust = 0.5, size = 10, face = 'bold')) +
  ggplot2::labs(x = '다음 카페 게시글 수')

hist_youtube.log <- k_desc_log %>% 
  ggplot2::ggplot(aes(x = Yout.log)) +
  ggplot2::geom_histogram(fill = 'skyblue') +
  ggplot2::theme_classic() +
  ggplot2::theme_bw(base_family = 'NanumGothic') +
  ggplot2::theme(axis.title.x = element_text(hjust = 0.5, size = 10, face = 'bold')) +
  ggplot2::labs(x = '유튜브 예고편 조회수')

hist_actaudi.log <- k_desc_log %>% 
  ggplot2::ggplot(aes(x = Act3Aud.log)) +
  ggplot2::geom_histogram(fill = 'skyblue') +
  ggplot2::theme_classic() +
  ggplot2::theme_bw(base_family = 'NanumGothic') +
  ggplot2::theme(axis.title.x = element_text(hjust = 0.5, size = 10, face = 'bold')) +
  ggplot2::labs(x = '배우영향력(3년간 주연 영화 누적관객수)')

hist_actmov.log <- k_desc_log %>% 
  ggplot2::ggplot(aes(x = Act3Mov.log)) +
  ggplot2::geom_histogram(fill = 'skyblue') +
  ggplot2::theme_classic() +
  ggplot2::theme_bw(base_family = 'NanumGothic') +
  ggplot2::theme(axis.title.x = element_text(hjust = 0.5, size = 10, face = 'bold')) +
  ggplot2::labs(x = '배우작품수(3년간 주연 출연 수)')

hist_sales.log <- k_desc_log %>% 
  ggplot2::ggplot(aes(x = Sales.log)) +
  ggplot2::geom_histogram(bins = 40, fill = 'skyblue') +
  ggplot2::theme_classic()+
  ggplot2::theme_bw(base_family = 'NanumGothic') +
  ggplot2::theme(axis.title.x = element_text(hjust = 0.5, size = 10, face = 'bold')) +
  ggplot2::labs(x = '누적매출액')

grid.arrange(hist_first7scr.log, hist_first7audi.log, hist_news.log, hist_blog.log, hist_cafe.log, hist_youtube.log, hist_actaudi.log, hist_actmov.log, hist_sales.log, nrow = 3, ncol = 3)

```
<br><br>


* <h4>**질적변수들의 빈도 및 분포**</h4>
```{r}

# 월&계절별 영화수 막대그래프

k_desc_n$Month <- as.numeric(k_desc_n$Month)

data <- k_desc_n %>% 
  dplyr::group_by(Month) %>% 
  dplyr::summarise(n = n())

data <- as.data.frame(data)

data <- data %>% 
  dplyr::mutate(season = ifelse(Month %in% c(1,2,12), '겨울', ifelse(Month %in% c(3,4,5), '봄', ifelse(Month %in% c(6,7,8), '여름','가을'))))

data$season = factor(data$season, levels = c("봄", "여름", "가을", "겨울"))

season_fig <- data %>% 
  ggplot2::ggplot(mapping= aes(x = Month, weight= n)) + 
  ggplot2::geom_bar(aes(fill = season))+
  ggplot2::theme_classic() +
  ggplot2::theme_bw(base_family = 'NanumGothic') +
  ggplot2::scale_x_continuous(breaks = c(1:12))+
  ggplot2::labs(title = "월별 개봉 영화 수", y = "영화 수") +
  ggplot2::theme(plot.title = element_text(size = 15, face = "bold", hjust = 0.5),
                 axis.title.x = element_text(size = 10, face = "bold", hjust = 0.5),
                 axis.title.y = element_text(size = 10, face = 'bold', angle = 0, vjust = 1))


# 등급별 영화수 막대그래프
data <- k_desc_n %>% 
  dplyr::group_by(Rate) %>% 
  dplyr::summarise(n =n())

data$Rate[4] <- '청소년관람불가'

data$Rate = factor(data$Rate, levels = c("전체관람가", "12세이상관람가", "15세이상관람가", "청소년관람불가"))

rate_fig <- data %>% 
  ggplot2::ggplot(mapping= aes(x = Rate, weight= n)) + 
  ggplot2::geom_bar(aes(fill = Rate)) +
  ggplot2::theme_classic() +
  ggplot2::theme_bw(base_family = 'NanumGothic') +
  ggplot2::labs(title = "등급별 개봉 영화 수", x = '영화 등급', y = "영화 수") +
  ggplot2::theme(plot.title = element_text(size = 15, face = "bold", hjust = 0.5),
                 axis.title.x = element_text(size = 10, face = "bold", hjust = 0.5),
                 axis.title.y = element_text(size = 10, face = 'bold', angle = 0, vjust = 1))

grid.arrange(season_fig, rate_fig, nrow = 2)
```  
<br><br>

* <h4>**양적변수들 간의 상관관계 및 종속변수와의 관계**</h4>

```{r}
# 상관관계 (양적변수)

k_num_v <- k_desc_log %>% 
  dplyr::select(GenreN, Fir7Scr.log, Fir7Scr.log, News,Blog.log, Cafe.log, Yout.log, Act3Aud.log, Act3Mov.log, Sales.log)
chart.Correlation(k_num_v, histogram=TRUE, pch=19)

```
<h5>--> Blog와 Cafe의 관계가 강하므로(*r* = 0.86, *p* < .001), 종속변수와 더 강한 관계를 갖는 Blog를 회귀모형에 넣고, Cafe는 넣지 않기로 결정함.</h5>< <br><br>

* <h4>**질적변수들과 종속변수의 관계**</h4>

```{r}
# 월별 누적매출액
```
<h5>--> 결과요약</h5><br>

```{r}
# 계절별 누적매출액

spring <- k_desc_n %>% 
  dplyr::filter(Season == 'Spring') %>% 
  dplyr::select(Season, Sales)

spring <- c('spring', mean(spring$Sales))


summer <- k_desc_n %>% 
  dplyr::filter(Season == 'Summer') %>% 
  dplyr::select(Season, Sales)

summer <- c('summer', mean(summer$Sales))


fall <- k_desc_n %>% 
  dplyr::filter(Season == 'Fall') %>% 
  dplyr::select(Season, Sales)

fall <- c('fall', mean(fall$Sales))


winter <- k_desc_n %>% 
  dplyr::filter(Season == 'Winter') %>% 
  dplyr::select(Season, Sales)

winter <- c('winter', mean(winter$Sales))


season <- rbind(spring, summer, fall, winter)
season <- as.data.frame(season)

season$V1 = factor(season$V1, levels = c('spring', 'summer', 'fall', 'winter'))
season$V2 = as.numeric(season$V2)


season %>% 
  ggplot2::ggplot(mapping = aes(x = V1, weight = V2, fill = V1))+
  ggplot2::geom_bar()+
  ggplot2::theme_classic() +
  ggplot2::theme_bw(base_family = 'NanumGothic') +
  ggplot2::labs(title = "계절별 누적매출액", y = "누적매출액") +
  ggplot2::theme(plot.title = element_text(size = 15, face = "bold", hjust = 0.5),
                 axis.title.x = element_text(size = 10, face = "bold", hjust = 0.5),
                 axis.title.y = element_text(size = 10, face = 'bold', angle = 0, vjust = 1))
```
<h5>--> 계절에 따라 누적매출액에서 차이가 있으므로, 회귀모형에 독립변수로 월 대신 계절을 투입하기로 결정함.</h5><br>

```{r}
# 상영등급별 누적매출액
```
<h5>--> 상영등급에 따라 누적매출액에서 차이가 있으므로, 회귀모형에 독립변수로 상영등급을 투입하기로 결정함.</h5><br>

```{r}
# 장르별 누적매출액 
```
<h5>--> 장르에 따라 누적매출액에서 차이가 있으므로, 회귀모형에 독립변수로 장르를 투입하기로 결정함.</h5><br>
더미변수 산출방법: <br>


> <h2>**3. 분석 방법**</h2>

분석 | 패키지 & 함수
-------------| -------------
회귀분석 | lm
변수선택 | olsrr::ols_step_backward/forward/both_p()
회귀분석 가정 검정 | gvlma::gvlma()
독립성 검정 | car::durbinWatsonTest()
등분산성 검정 | car::ncvTest()
잔차 이상치 검정(?) | car::outlierTest()
<br><br>


> <h2>**4. 분석 결과**</h2>

* <h4>**회귀분석 결과**</h4>
  + 변수 단위 별 회귀계수 해석하기
  + 가장 중요하게 뽑인 변수들 목록
  + 변수 선택 했다면 전후 adjusted R^2 값 비교하기
  + 회귀분석 가정 확인하기
  
```{r}
# 회귀분석표
```


* <h4>**케이스 분석**</h4>
  + 잘 나온 케이스 소개
  + 특이 케이스 소개
  + 잘 맞지 않는 케이스 소개(필요시)

> <h2>**5. 결론**</h2>

* <h4>결론 1</h4>
* <h4>결론 2</h4>
* <h4>결론 3</h4>


> <h2>**6. 분석을 통해 느낀점**</h2>

* <h4>느낀점 1</h4>
* <h4>느낀점 2</h4>
* <h4>느낀점 3</h4>
* <h4>느낀점 4</h4>
* <h4>느낀점 5</h4>


> <h2>**7. 참고문헌**</h2>

* 참고문헌 1
* 참고문헌 2
